【裁判字號】    88,交聲,389
【裁判日期】    890118
【裁判案由】    違反道路交通管理處罰條例聲明異議
【裁判全文】
臺灣士林地方法院交通事件裁定
    原處分機關  臺北巿交通事件裁決所
    異  議  人
    即受處分人  丙○○
右列受處分人因違反道路交通管理處罰條例案件，對於臺北市交通事件裁決所八十八
年十一月二十二日所為之處分（原處分案號：北市交裁駕字第二二—三五○四二八號
、第二二—三五○四二九號），聲明異議，本院裁定如左：
    主  文
異議駁回。
    理  由
一、按汽車駕駛人，行經有燈光號誌管制之交岔路口闖紅燈者，處六百元以上一千二
    百元以罰鍰，並記違規點數三點。又按汽車駕駛人，駕駛汽車拒絕接受為酒精濃
    度過量測試之檢定者，處新台幣六千元以上一萬二千元以下罰鍰，並當場禁止其
    駕駛及吊扣其駕駛執照六個月，道路交通管理處罰條例第五十三條、第六十三條
    第一項第三款、第三十五條第一項第一款、第三款分別定有明文。
二、本件受處分人即異議人丙○○，於民國八十八年九月十日凌晨四時四十三分許，
    駕駛車牌號碼ＥＺ—五六一七號自小客車，沿臺北市○○○路由南往北行駛至通
    河街口，因違規闖越紅燈直行，嗣經臺北市政府警察局士林分局交通分隊警員於
    同日四時四十七分許，在大東路口攔停，因聞受處分人身上有酒味，乃請受處分
    人現場做酒精濃度測試，竟遭拒絕，因而舉發，認其有違反道路交通管理處罰條
    例第五十三條、第六十三條第一項第三款、第三十五條第一項第一款、第三款之
    規定，並經臺北市交通事件裁決所以北市交裁駕字第二二—三五○四二八號、第
    二二—三五○四二九號裁決書裁處罰鍰新台幣（下同）共七千八百元，併計違規
    點數三點及吊扣駕駛執照六個月。受處分人聲明異議理由則以：伊並未闖紅燈，
    警員係在新生北路高架橋之尾端攔伊，當時警員未穿夜間反光衣，以身體和手攔
    伊，伊本於直覺閃開他；警員執勤態度惡劣，將伊推至車輛排氣管，因而小腿遭
    致燙傷云云資為抗辯。
三、經查：受處分人於右揭時、地駕駛車輛闖紅燈及拒絕接受酒精濃度測試之違規事
    實，業據舉發本件違規之警員甲○○到庭結證稱：「‧‧‧當時我看到ＥＺ—五
    六一七號自小客車沿著中山北路南向北行駛第一快車道，行駛到通河街口闖越紅
    燈，我就從慢車道走到快車道預備攔檢他。我確定當我站在他車旁時，車上二人
    都有看到我，但他就直接開走，沒有停車。」、「後來因為異議人開車到大東路
    時，因前有許多菜販，他不得不停車，當時我就到他車後，請他下車並出示證件
    。但他說：他並無犯法，不須出示證件。」、「（問：有無推異議人到排氣管？
    ）答：當時他下車時，我就聞到他全身有酒味，我要對他做酒精測試，他也拒絕
    。之後我聯絡警備隊人員來支援，並且我回隊上拿錄音機，準備錄音。當我又回
    到現場，發現已有警備隊員和異議人發生爭執，異議人說他的腿被排氣管燙傷，
    但當時他腿燙傷時，我不在現場。」（見本院八十八年十二月三十日訊問筆錄）
    等語明確，徵以證人即當時在受處分人車上之乘客乙○○到庭亦結證稱：「我當
    時在車上，當時那位警員是過了通河街口才攔車，‧‧‧」、「（問：當時異議
    人於中山北路口及通河街口時，他行車方向是紅燈或綠燈？）答：我當時沒注意
    ，‧‧‧」（見本院八十九年一月十三日訊問筆錄）等語，足見受處分人辯稱伊
    未闖越紅燈，警員係在新生北路高架橋之尾端攔伊云云，顯係卸責之詞，不足採
    信。又受處分人自承係因警員執勤態度不佳，才拒絕酒精測試（參見本院八十九
    年一月十三日訊問筆錄）等語，益見其有拒絕酒精濃度測試之違規情事，故受處
    分人有違規之事實甚明，所辯要屬事後圖卸飾詞，委無足採。從而原處分機關據
    以援引上開規定，裁處罰鍰一千八百元及六千元（共七千八百元），併計違規點
    數三點及吊扣駕駛執照六個月，並無不當。本件異議為無理由，應予駁回。
據上論斷，應依道路交通案件處理辦法第十九條，裁定如主文。
中      華      民      國      八十九      年      一    月    十八    日
                                  臺灣士林地方法院交通法庭
                                      法  官  李  昆  霖
右正本證明與原本無異。
如不服本裁定，應於送達後五日內，向本院提出抗告狀。
                                      書記官  陳  佳  伶
中      華      民      國      八十九      年      一    月    二十    日


司法院資訊處製作；財團法人民間司法改革基金會備份。
